# 关于确认资金占用费的问题

提问人：纸老鼠 时间：2013-12-29 19:22:40
大家，本人一直很关注这里，平时审计中遇到的问题，都在这里能找到答案。感谢这个平台和各位大神。现遇到一个问题，想咨询各位大神。 情况如下：企业为销售中间商，销售模式为：年初与上游签订采购框架合同，约定本年一共提供货物的数量。同时与下游签订销售合同。企业给上游预付大量货款。企业每月确认其他业务收入-资金占用费，借其他应收款 贷其他业务收入，依据是利润补偿协议，有上游客户确认。协议描述上游客户由于没能按时供货，故收取资金占用费。 综上，整个全年，该合同无一笔成功执行，均为资金占用费。故初步判断为做大利润。 采取的审计程序如下： 1.检查采购合同的签订与审批 2.风险控制部门对此采购业务的说明 3.函证上游客户（函证均能回函，但怀疑有勾结现象）
鉴于上述情况，还应该注意什么，获取什么资料，采用什么方法判断此采购业务为虚构，实质为做大利润。 还有如果不能冲回此收入，作为违约金做到营业外收入是否合适？ 企业会计政策中无预付账款提坏账政策，审计人员是否就不能对预付账款计提坏账。
谢谢各位大神！

回答人：chenyiwei
既然认为存在舞弊的嫌疑，可能就需要实施一些非常规的审计程序，如聘请专业机构对该上游客户进行背景调查，考虑其有无履约的意图和能力（至少检查是否实际经销合同约定的标的货物，以及以往的经营业绩等）；要求对签订此类业务合同的目的进行解释；关注下游客户为何在明知不能履约的情况下仍同意签订此类合同；关注与下游客户的违约责任条款的实际执行情况；关注是否足额确认了对下游客户的违约金支付义务；对该项对上游供应商的应收违约金的可收回性从严测试等。
另外，预付帐款作为一项资产，也同样面临减值问题，且需要从供应商信用风险和所订购货物的减值风险两方面同时考虑其减值问题。类似问题在本版面上讨论过很多，你可以搜索一下之前的讨论。

提问人：呼叫帮助 时间：2019-02-15 17:29:56
请教陈版，我公司对于经销商的收款政策主要以款到发货为主，目前拟向部分优质客户提供授信，但同时要根据客户欠款时间向客户收取资金占用费，请问，对于该部分资金占用费，是在收取资金占用费当期计入销售收入，还是冲财务费用或入其他业务收入？

回答人：chenyiwei
单独确认利息收入，报表上冲减财务费用。

提问人：呼叫帮助 时间：2019-02-17 09:17:12
A房产公司销售办公楼一幢给B公司，B公司由于资金紧张，有部分房款到了合同约定的付款日期迟迟未支付，经双方协商，A公司同意将未收到的应收房款转作对B公司的借款，双方签订了应收款转借款协议书，并约定从借款协议书签订之日起收取资金占用费。请教陈版，这个案例与我之前发的案例其财务处理是否一样？

回答人：chenyiwei
自协议生效日起将应收账款转入其他应收款，并按合同利率确认利息收入。期末需谨慎考虑其减值问题。

提问人：呼叫帮助 时间：2019-02-21 21:09:26
本公司与集团有限公司签订购销合同，货款结算模式为赊销，并收取赊销期间资金占用费，合同规定超过回款期1-3月按年利息7%计息、超过回款期4-6月按年利息12%计息、超过回款期 6 个月以上按年利息14%计息。陈版，这个分录我怎么做？我怎么计算利息收入？请陈版指教！多谢！

回答人：chenyiwei
按约定计算。期末应首先计算截至期末累计可确认的利息收入金额，减去截至期初已确认的累计利息收入，即为本期应确认的利息收入。

提问人：呼叫帮助 时间：2019-02-22 06:25:26
按约定计算确认利息收入，这里的利息收入是按 14 号准则确认收入，然后报表上冲减财务费用，还是按约定计算确认利息收入，这里的收入执行 22 号准则确认财务费用？

回答人：chenyiwei
如果尚未执行新准则，则按 14 号准则确认收入，然后报表上冲减财务费用。